【裁判字號】    88,易,2760
【裁判日期】    890201
【裁判案由】    竊盜
【裁判全文】
臺灣臺北地方法院刑事判決                        八十八年度易字第二七六號
    公  訴  人  臺灣臺北地方法院檢察署檢察官
    被      告  乙○○
右列被告因竊盜案件，經檢察官提起公訴（八十八年度偵字第一八一五三號），本院
判決如左：
    主  文
乙○○竊盜，累犯，處有期徒刑肆月，並於刑之執行完畢後，令入勞動場所，強制工
作參年。
    事  實
一、乙○○有多次竊盜前科紀錄，其最近一次係於民國（下同）八十六年一月三十一
    日經本院判處有期徒刑八月，於八十七年三月三日執行完畢，仍不知悔改，復意
    圖為自己不法之所有，於八十八年八月四日上午十時許，在台北市○○區○○路
    一段二二○巷二號旻晴精品服飾店，趁店家未注意之際竊取店內女用服飾四件（
    共價為新台幣一千七百五十元），得手後，旋遊為店主甲○○發現報警而查獲。
二、案經台北市政府警察局萬華分局報請臺灣臺北地方法院檢察署檢察官偵查起訴。
    理  由
一、訊之被告乙○○否認犯行，辯稱：伊路過該處，發現地上掉有女用服飾四件，隨
    即拾起，剛拿在手上，老闆娘就跑出來，說伊竊盜，實被冤枉云云。惟查，右開
    犯罪事實，業據被害人王晴雯指述歷歷，被告乙○○於警訊時亦供承「徒手偷拿
    店門旁裝在箱子內之女用衣服，被老闆娘發現，：：因我缺錢，想偷拿衣服去賣
    」等語明確，其於偵審中始改口稱未偷竊云云，為事後卸責之詞，不足採信，此
    外，復有相片一張及贓物認領保管收據一紙在卷可資佐證，被告犯行堪以認定。
二、核被告所為，係犯刑法第三百二十條第一項之罪。查被告最近一次曾犯竊盜罪，
    經本院判處有期徒刑八月，於八十七年三月三日執行完畢，其於五年以內再犯本
    件有期徒刑以上之罪，為累犯，應依刑法第四十七條規定加重其刑。爰審酌被告
    之品行、犯罪動機、目的、手段、所生之危害及犯罪後之態度等一切情狀，量處
    如主文所示之刑。末查，被告自七十八年以後，即陸績犯竊盜及侵佔之犯行，且
    均被判處有罪確定，達七次之多，有臺灣高等法院檢察署刑案紀錄簡覆表附卷可
    查，今又再犯，顯有犯罪之習慣，應依刑法第九十條第一項之規定，於刑之執行
    完畢或赦免後，令入勞動場所，強制工作三年。
據上論結，應依刑事訴訟法第二百九十九條第一項前段，刑法第三百二十條第一項、
第四十七條、第九十條第一項、罰金罰鍰提高標準條例第一條前段，判決如主文。
中    華    民    國      八十九      年      二      月      一        日
                                     臺灣臺北地方法院刑事第二庭
                                         法  官  林鳳珠
右正本證明與原本無異
如不服本判決應於送達後十日內向本院提出上訴狀
         書記官  林玲華
中    華    民    國      八十九      年      二      月      二        日
附錄本案論罪科刑法條全文
刑法第三百二十條第一項
意圖為自己或第三人不法之所有，而竊取他人之動產者，為竊盜罪，處五年以下有期
徒刑、拘役或五百元以下罰金。
意圖為自己或第三人不法利益，而竊佔他人之不動產者，依前項之規定處斷。
前二項之未遂犯罰之。


司法院資訊處製作；財團法人民間司法改革基金會備份。
